臺灣板橋地方法院民事裁定　　　　　　　96年度聲字第2574號
聲　請　人　丑○○
相　對　人　ｓ○○
　　　　　　甲○○○
　　　　　　Ｈ○○
　　　　　　ａ○○
　　　　　　庚○○
　　　　　　Ｄ○○
　　　　　　ｖ○○
　　　　　　ｕ○○
　　　　　　己○○○
　　　　　　Ｅ○○
　　　　　　甲己○
　　　　　　Ｆ○○
　　　　　　Ｃ○○
　　　　　　ｔ○○
　　　　　　癸○○
　　　　　　壬○○
　　　　　　辛○○
　　　　　　甲乙
　　　　　　甲子○○
　　　　　　甲庚○○
　　　　　　ｈ○○
　　　　　　ｒ○○
　　　　　　Ｕ○○
　　　　　　宇○○
　　　　　　Ａ○○
　　　　　　地○○
　　　　　　ｉ○○
　　　　　　Ｂ○○
　　　　　　子○○○
　　　　　　Ｏ○○
　　　　　　甲丑○○
　　　　　　ｎ○○
　　　　　　Ｐ○○
　　　　　　　　　　　樓
　　　　　　ｌ○○
　　　　　　甲壬○○
　　　　　　　　　　　2樓
　　　　　　甲甲○
　　　　　　　　　　　樓
　　　　　　ｄ○○
　　　　　　ｅ○○
　　　　　　　　　　　樓
　　　　　　Ｍ○○
　　　　　　ｂ○○
　　　　　　ｃ○○
　　　　　　ｆ○○
　　　　　　ｑ○○
　　　　　　ｏ○○
　　　　　　ｐ○○
　　　　　　ｇ○○
　　　　　　　　　　　號
　　　　　　Ｋ○○
　　　　　　ｍ○○
　　　　　　乙○○○
　　　　　　　　　　　樓
　　　　　　Ｗ○○
　　　　　　甲丙○
　　　　　　Ｊ○○
　　　　　　Ｌ○○
　　　　　　甲戊○
　　　　　　Ｓ○○
　　　　　　Ｖ○○○
　　　　　　黃○○
　　　　　　Ｑ○○
　　　　　　Ｎ○○
　　　　　　Ｘ○○
　　　　　　Ｚ○○
　　　　　　ｙ○○○
　　　　　　Ｒ○○
　　　　　　甲辛○
　　　　　　甲丁○
　　　　　　亥○○○
　　　　　　Ｉ○○
　　　　　　Ｔ○○
　　　　　　宙○○○
　　　　　　ｊ○○
　　　　　　Ｇ○○
　　　　　　ｋ○○
　　　　　　甲癸○○
　　　　　　戊○○○
　　　　　　玄○○○
　　　　　　ｗ○○
　　　　　　ｘ○○
　　　　　　戌○○
　　　　　　ｚ○
　　　　　　未○○
　　　　　　丁○○
　　　　　　卯○○
　　　　　　寅○○
　　　　　　午○○
　　　　　　辰○○
　　　　　　巳○○
　　　　　　天○○
　　　　　　酉○○
　　　　　　申○○
上列當事人間請求分割共有物事件，聲請人聲請確定訴訟費用額
，本院裁定如下：
    主  文
本件相對人ｓ○○、甲○○○、Ｈ○○、ａ○○、庚○○、Ｄ○○、ｖ○○、ｕ○○、己○○○、Ｅ○○、甲己○、Ｆ○○、Ｃ
○○、ｔ○○、癸○○、壬○○、辛○○、甲乙、甲子○○、甲
庚○○、ｈ○○、ｒ○○、Ｕ○○、宇○○、Ａ○○、地○○、
ｉ○○、Ｂ○○、子○○○、Ｏ○○、甲丑○○、ｎ○○、Ｐ○○、ｌ○○、甲壬○○、甲甲○、ｄ○○、ｅ○○、Ｍ○○、ｂ
○○、ｃ○○、ｆ○○、ｑ○○、ｏ○○、ｐ○○、ｇ○○、Ｋ
○○、ｍ○○、乙○○○、Ｗ○○、甲丙○、Ｊ○○、Ｌ○○、
甲戊○、Ｓ○○、Ｖ○○○應連帶負擔聲請人之訴訟費用額確定
為新臺幣陸仟陸佰伍拾貳元，並應自本裁定送達之翌日起至清償
日止，加給按週年利率百分之五計算之利息。
本件相對人黃○○、Ｑ○○、Ｎ○○、Ｘ○○、Ｚ○○、ｙ○○○、Ｒ○○、甲辛○、甲丁○、亥○○○、Ｉ○○、Ｔ○○、宙
○○○、ｊ○○、Ｇ○○、ｋ○○、甲癸○○、戊○○○、玄○○○、ｗ○○、ｘ○○、戌○○、ｚ○、未○○、丁○○、卯○○、寅○○、午○○、辰○○、巳○○、天○○、酉○○、申○○應連帶負擔聲請人之訴訟費用額確定為新臺幣陸仟陸佰伍拾壹
元，並應自本裁定送達之翌日起至清償日止，加給按週年利率百
分之五計算之利息。
    理  由
一、按法院未於訴訟費用之裁判確定其費用者，第一審受訴法院
    於該裁判有執行力後，應依聲請以裁定確定之，又該確定之
    訴訟費用額，應於裁定送達之翌日起，加給法定利率計算之
    利息，民事訴訟法第91條第1項及第3項分別定有明文。另當
    事人分擔訴訟費用者，法院為確定費用額之裁判時，應視為
    各當事人應負擔之費用，已就相等之額抵銷，而確定其一造
    應賠償他造之差額，民事訴訟法第93條亦定有明文。
二、本件聲請人與相對人間分割共有物事件，經本院95年度重訴
    字第481號判決訴訟費用由聲請人負擔136 分之128；由相對
    人ｓ○○、甲○○○、Ｈ○○、ａ○○、庚○○、Ｄ○○、
    ｖ○○、ｕ○○、己○○○、Ｅ○○、甲己○、Ｆ○○、Ｃ
    ○○、ｔ○○、癸○○、壬○○、辛○○、甲乙、甲子○○
    甲庚○○、ｈ○○、ｒ○○、Ｕ○○、宇○○、Ａ○○、地
    ○○、ｉ○○、Ｂ○○、子○○○、Ｏ○○、甲丑○○、ｎ
    ○○、Ｐ○○、ｌ○○、甲壬○○、甲甲○、ｄ○○、ｅ○○、Ｍ○○、ｂ○○、ｃ○○、ｆ○○、ｑ○○、ｏ○○、
    ｐ○○、ｇ○○、Ｋ○○、ｍ○○、乙○○○、Ｗ○○、甲
    丙○、Ｊ○○、Ｌ○○、甲戊○、Ｓ○○、Ｖ○○○連帶負
    擔136分之4；由相對人黃○○、Ｑ○○、Ｎ○○、Ｘ○○、
    Ｚ○○、ｙ○○○、Ｒ○○、甲辛○、甲丁○、亥○○○、
    Ｉ○○、Ｔ○○、宙○○○、ｊ○○、Ｇ○○、ｋ○○、甲
    癸○○、戊○○○、玄○○○、ｗ○○、ｘ○○、戌○○、
    ｚ○、未○○、丁○○、卯○○、寅○○、午○○、辰○○
    、巳○○、天○○、酉○○、申○○連帶負擔136分之4，並
    確定在案。
三、經本院調卷審查後，相對人應連帶賠償聲請人之訴訟費用額
    ，依後附計算書確定如主文所示之金額。
四、依民事訴訟法第91條、第93條，裁定如主文。
中　　華　　民　　國　　96　　年　　10　　月　　16　　日
                  民事第三庭    法　官　陳映如
以上正本證明與原本無異。
如對本裁定抗告，應於收受裁定正本送達後10日內向本院提出抗
告狀，並繳納抗告裁判費新臺幣1,000元。
中　　華　　民　　國　　96　　年　　10　　月　　16　　日
                                書記官　李錦輝
 計算書：
┌────────┬────────────┬──────────────────┐
│項            目│　  金  額（新台幣）　　│　備　　　　　　　　　　　　　　註　│
├────────┼────────────┼──────────────────┤
│第一審裁判費    │　             220,824元│由聲請人預納。                      │
├────────┼────────────┼──────────────────┤
│土地測量費      │                 4,800元│由聲請人預納。                      │
├────────┼────────────┼──────────────────┤
│公示送達登報費  │                   520元│由聲請人預納。                      │
├────────┼────────────┼──────────────────┤
│合          計  │               226,144元│                                    │
├────────┴────────────┴──────────────────┤
│附註：（元以下四捨五入）                                                        │
│相對人應連帶賠償聲請人之訴訟費用額分別為6,652元及6,651元，即：                  │
│(1)226,144元 ×128\136＝212,841元。                                              │
│(2)226,144元×4\136＝6,651元。                                                   │
│(3)226,144－212,841－6,651＝6,652                                                │
└────────────────────────────────────────┘
聲　請　人　丑○○　　住台北縣三峽鎮○○路150號
訴訟代理人　陳守東律師
　　　　　　　　　　　住台北市○○○路○段121號6樓之6
相　對　人　ｓ○○　　住台北縣鶯歌鎮○○○路379號
相　對　人　甲○○○　住台北縣三重市○○○路161巷15號2樓
訴訟代理人　丙○○　　住台北縣三重市○○○路161巷15號2樓
相　對　人　Ｈ○○　　住台北縣鶯歌鎮○○○路143號
相　對　人　ａ○○　　住台北縣鶯歌鎮○○○路149號
相　對　人　庚○○　　住台北縣鶯歌鎮○○路174巷35弄47號
相　對　人　Ｄ○○　　住桃園縣平鎮市○○街153號
相　對　人　ｖ○○　　住台北縣鶯歌鎮○○路174巷35弄47號
相　對　人　ｕ○○　　住台北縣鶯歌鎮○○路174巷35弄47號
相　對　人　己○○○　住台北縣鶯歌鎮○○○路福德巷9號
相　對　人　Ｅ○○　　住台北縣鶯歌鎮○○○路149號4樓
相　對　人　甲己○　　住台北縣鶯歌鎮○○○路151號4樓
相　對　人　Ｆ○○　　住台北縣鶯歌鎮○○○路454號
相　對　人　Ｃ○○　　住台北縣鶯歌鎮○○○路456號
相　對　人　ｔ○○　　住台北縣鶯歌鎮○○○路458號
相　對　人　癸○○　　住台北市○○路○段59巷11弄1號3樓
相　對　人　壬○○　　住台北市○○○路○段59號12樓之4
相　對　人　辛○○　　住台北市○○○路1號11樓之3
相　對　人　甲乙　　　住台北縣鶯歌鎮○○○路355號
相　對　人　甲子○○　住台北縣鶯歌鎮○○路188號9樓
相　對　人　甲庚○○　住台北縣泰山鄉○○路○段81號13樓
相　對　人　ｈ○○　　住高雄市○○區○○路598巷12號4樓
相　對　人　ｒ○○　　住新竹市○○路192巷62弄12號
相　對　人　Ｕ○○　　住台北縣泰山鄉○○路○段81號13樓
相　對　人　宇○○　　住台中市○○區○○路163號5樓之2
相　對　人　Ａ○○　　住台中縣梧棲鎮○○路172號
相　對　人　地○○　　住台南市○○路98巷6弄11號
相　對　人　ｉ○○　　住台北縣蘆洲鄉○○路31號14樓之15
相　對　人　Ｂ○○　　住台北縣新店市○○路38號15樓之5
相　對　人　子○○○　住基隆市○○區○○路124號
相　對　人　Ｏ○○　　住台北市○○○路57巷27號6樓
　　　　　　　　　　　住台北市○○路○段410巷88弄2號1樓
相　對　人　甲丑○○　住台北市○○路○段410巷16弄4號4樓
相　對　人　ｎ○○　　住台北縣鶯歌鎮○○○路153號2樓
相　對　人　Ｐ○○　　住台北縣鶯歌鎮○○○路福德巷27號3
　　　　　　　　　　　　樓
相　對　人　ｌ○○　　住彰化縣秀水鄉○○路○段620巷53號
相　對　人　甲壬○○　住台北市萬華區○○○道120巷13弄3號
　　　　　　　　　　　　2樓
相　對　人　甲甲○　　住台北縣鶯歌鎮○○○路福德巷27號3
　　　　　　　　　　　　樓
相　對　人　ｄ○○　　住基隆市○○○街8巷4號14樓
相　對　人　ｅ○○　　住台北縣鶯歌鎮○○○路福德巷27號3
　　　　　　　　　　　　樓
相　對　人　Ｍ○○　　住台北縣鶯歌鎮○○○路170號
相　對　人　ｂ○○　　住台北縣汐止市○○○路468號4樓
相　對　人　ｃ○○　　住台北縣鶯歌鎮○○○路287號
相　對　人　ｆ○○　　住台北縣鶯歌鎮○○街2之7號12樓
相　對　人　ｑ○○　　住台北縣鶯歌鎮○○○路256號
相　對　人　ｏ○○　　住台北縣鶯歌鎮○○街80號
相　對　人　ｐ○○　　住台北縣鶯歌鎮○○路732巷3弄11號
相　對　人　ｇ○○　　住桃園縣龍潭鄉○○路○○段226巷10
　　　　　　　　　　　　號
相　對　人　Ｋ○○　　住台北縣鶯歌鎮○○街309巷6弄6號
相　對　人　ｍ○○　　住台北縣鶯歌鎮○○街99號5樓
相　對　人　乙○○○　住台北縣鶯歌鎮○○路329巷22弄8號2
　　　　　　　　　　　　樓
相　對　人　Ｗ○○　　住台北縣鶯歌鎮○○○路443號
相　對　人　甲丙○　　住台北縣鶯歌鎮○○○路443號
相　對　人　Ｊ○○　　住台北縣鶯歌鎮○○○路302巷10號
相　對　人　Ｌ○○　　住台北縣鶯歌鎮○○○路302巷10號
相　對　人　甲戊○　　住桃園縣八德市○○街1251巷21號
相　對　人　Ｓ○○　　住台北縣鶯歌鎮○○○路302巷10號
相　對　人　Ｖ○○○　住台北縣鶯歌鎮○○○路302巷10號
相　對　人　黃○○　　住桃園縣大溪鎮○○路183巷8號
相　對　人　Ｑ○○　　住台北縣鶯歌鎮○○○路254巷3號
相　對　人　Ｎ○○　　住台北縣鶯歌鎮○○○路曾厝巷7號
相　對　人　Ｘ○○　　住台北縣鶯歌鎮○○○路153號2樓
相　對　人　Ｚ○○　　住台北縣鶯歌鎮○○○路472之1號
相　對　人　ｙ○○○　住台北縣鶯歌鎮○○○路曾厝巷6號
相　對　人　Ｒ○○　　住台北縣鶯歌鎮○○○路曾厝巷6號
相　對　人　Ｙ○○（撤回）
　　　　　　　　　　　住94.10.06死亡
相　對　人　甲辛○　　住台北縣鶯歌鎮○○○路曾厝巷5號
相　對　人　甲丁○　　住台北縣鶯歌鎮○○○路曾厝巷5號
相　對　人　亥○○○　住台北縣泰山鄉○○路○段214巷7號6樓
相　對　人　Ｉ○○　　住台北縣板橋市○○路62巷4之2號
相　對　人　Ｔ○○　　住台北縣鶯歌鎮○○○路曾厝巷5號
相　對　人　宙○○○　住台北縣鶯歌鎮○○○路曾厝巷5號
相　對　人　ｊ○○　　住台北縣鶯歌鎮○○○路曾厝巷5號
相　對　人　Ｇ○○　　住台北縣鶯歌鎮○○○路曾厝巷5號
相　對　人　ｋ○○　　住台北縣鶯歌鎮○○○路曾厝巷5號
相　對　人　甲癸○○　住台北縣鶯歌鎮○○○路320號
相　對　人　戊○○○　住台北縣鶯歌鎮○○○路113號5樓
相　對　人　玄○○○　住桃園縣龜山鄉○○路○段1793號
相　對　人　ｗ○○　　住桃園縣龜山鄉○○路○段1793號
相　對　人　ｘ○○　　住桃園縣桃園市○○路77號4樓
相　對　人　戌○○　　住台北市○○區○○路57巷23號
相　對　人　ｚ○　　　住台北市○○街○段84號
相　對　人　未○○　　住台北縣鶯歌鎮○○路305號
相　對　人　丁○○　　住桃園縣八德市○○路7號
相　對　人　卯○○　　住桃園縣八德市○○路7號
相　對　人　寅○○　　住桃園縣八德市○○路7號
相　對　人　午○○　　住桃園縣八德市○○路7號
相　對　人　辰○○　　住桃園縣八德市○○路7號
相　對　人　巳○○　　住桃園縣八德市○○路7號
相　對　人　天○○　　住台北縣鶯歌鎮○○路30號
相　對　人　酉○○　　住桃園縣桃園市○○街181號
相　對　人　申○○　　住桃園縣桃園市○○街38號
上列當事人間請求確定訴訟費用額事件，聲請人聲請確定訴訟費用額，本
院裁定如下：
    主  文
相對人■列舉式■應負擔之訴訟費用額及本件程序費用額確定為
新台幣■中文金額轉換■元
    理  由
一、聲請人與相對人■列舉式■間請求確定訴訟費用額事件，
    經本院__年度字第__號、臺灣高等法院臺南分院__年度上字
    第__號及最高法院
    __年度台上字第__號判決確定，其訴訟費__用應由相對人負
    擔。
二、經本院依職權調取上開案卷審查後，相對人應賠償聲請人之
    訴訟費用額，連同本件程序費用在內，除聲請人計算書所列
    費用新台幣■金額轉換■元，非屬訴訟費用，應予剔除外，
    依後附計算書確定為如主文所示金額。
三、依民事訴訟法第91條，裁定如主文。
中　　華　　民　　國　　96　　年　　10　　月　　16　　日
                  民事第三庭    法　官　陳映如
以上正本係照原本作成
如對本裁定抗告，應於收受裁定正本送達後10日內向本院提出抗
告狀，並繳納抗告裁判費新台幣1,000元整。
中　　華　　民　　國　　96　　年　　10　　月　　16　　日
                            書記官　李錦輝
